# 融资租赁利息摊销资本化问题

提问人：WLQIN 时间：2022-03-12 17:55:52
请教陈版主和各位大神：
公司采用融资租赁方式购买需要安装和调试的生产线，在机器设备安装调试期间在在建工程核算。想问一下此期间摊销的未确认融资费用是否可以资本化增加机器设备的原值。谢谢！

回答人：chenyiwei
这种情况下租赁负债视同购建固定资产的专门借款。在满足借款费用规定的资本化期间条件的前提下，该部分专门借款的利息可资本化计入资产价值。